臺灣臺北地方法院刑事判決　　　　　　　　　　　　　九十三年度易緝字第一０號
　　公　訴　人　臺灣臺北地方法院檢察署檢察官
　　被　　　告　甲○○
右列被告因竊盜案件，經檢察官聲請以簡易判決處刑（九十年度偵字第二五四０九號
），本院受理後（受理案號為九十一年度簡字第一四八六號），認不宜以簡易判決處
刑，本院適用通常程序判決如左：
    主  文
甲○○竊盜，累犯，處有期徒刑陸月，如易科罰金，以參佰元折算壹日。
    犯罪事實
一、甲○○意圖為自己不法之所有，於民國九十年十二月五日三時三十分許（起訴書
    誤載為九十年十二月五日二時許，應予更正），在台北縣新店市○○路七巷巷口
    ，徒手竊取謝黛華所有而供謝蕙霜使用、置於該處之車號ＵＸＱ─二九一號重型
    機車得手，嗣於九十年十二月五日四時十分許（起訴書誤載為九十年十二月六日
    三時三十分許，應予更正），為謝蕙霜友人張豈銘在台北縣新店市○○路與安康
    路交岔口發現甲○○騎乘上開機車，乃報警處理，而查知上情。
二、案經台北縣警察局新店分局報告臺灣臺北地方法院檢察署檢察官偵查後，聲請以
    簡易判決處刑，本院受理後，認不宜以簡易判決處刑，改依通常程序審理。
    理  由
一、證據之認定
    訊據被告甲○○矢口否認有何竊盜犯行，辯稱：當時我碰到我的朋友「小方」，
    他說那部機車是他女朋友騎的，託我將那部機車牽到路邊停放，而且我所牽去放
    的車子與謝黛華所失竊的機車是不同台，我並沒有偷謝黛華的機車云云。
  (一)茲就本院認定被告有本件犯行之證據，先將其證據能力之有無分述如左：
  1.證人張豈銘之證述：
    證人張豈銘接受警詢時及檢察官偵查中之證述，屬被告以外之人於審判外之言詞
    陳述，依刑事訴訟法第一百五十九條第一項之規定，原則上不具證據能力；惟證
    人張豈銘於本院九十一年七月十一日審理時，已基於證人地位、經合法具結之情
    形下為證述，則其前開於警詢及偵查時所為之證述，即因其已在本件公判庭至本
    院作證，而取得證據能力。
  2.證人即被害人謝黛華、謝蕙霜之證述：
    證人謝黛華及謝蕙霜接受警詢時及檢察官偵查中之證述，屬被告以外之人於審判
    外之言詞陳述，依刑事訴訟法第一百五十九條第一項之規定，原則上不具證據能
    力；惟證人謝黛華及謝蕙霜所為上開證述內容，係證明車號ＵＸＱ─二九一號機
    車遭竊之事實，而被告所爭執者為其並未偷竊該機車，然對於該機車遭竊之情並
    不爭執（見本院九十三年六月二日審判筆錄），故證人謝黛華及謝蕙霜所為關於
    車號ＵＸＱ─二九一號機車遭竊之證述內容具有證據能力。
  3.證人即台北縣警察局新店分局雙城派出所員警施宗源之證述：
    證人施宗源於本院九十一年十月二十四日審理時，基於證人地位、經合法具結、
    並賦予被告對質詰問之機會下所為之證述，當然具有證據能力。
  4.證人乙○○之證述：
    證人乙○○接受檢察官偵查中之證述，屬被告以外之人於審判外之言詞陳述，依
    刑事訴訟法第一百五十九條第一項之規定，原則上不具證據能力；惟被告於本院
    九十三年六月二日審理時表示同意作為證據使用（見本院當日準備程序筆錄），
    依同法第一百五十九條之五第一項之規定，證人乙○○前開證述具有證據能力。
  5.車籍作業系統－查詢認可資料一紙（見偵查卷第十頁）：
    此資料是被害人於所有之車輛失竊後，向警方報案，警方依其所述將所記錄之車
    輛失竊時間、地點等資料鍵入電腦，為被告以外之人於審判外書面陳述，依刑事
    訴訟法第一百五十九條第一項之規定，屬於傳聞證據，惟本項查詢資料通常為具
    有公務員身分之警察所製作，當民眾前往警察機關申報車輛失竊，受理報案之警
    員即會將民眾申報之資料鍵入電腦，此種工作有其例行性，正確性較高，可認為
    係刑事訴訟法第一百五十九條之四第一款公務員職務上製作之記錄文書，而有證
    據能力。
  6.台北縣警察局贓物認領保管單一紙（見偵查卷第十一頁）：
    贓物認領保管單為謝黛華所簽名表示收到發還之車號ＵＸＱ─二九一號重型機車
    一部，為被告以外之人於審判外就其已領回贓物認領保管收據上所記載財物之書
    面陳述，依刑事訴訟法第一百五十九條第一項之規定，原則上不具證據能力，惟
    該保管單係證明謝黛華所有之前開機車遭竊後尋獲，而為謝黛華所領回之事實，
    被告對此部分事實並不爭執，故該贓物認領保管單具有證據能力。
  7.雅虎國際資訊股份有限公司（下稱雅虎公司）出具之傳真資料一紙（見偵查卷第
    四三頁）：
    傳真資料為雅虎公司所出具，表示使用者編號ｆｒｅｅ２３０５８（即證人乙○
    ○）上網使用該公司所設之奇摩聊天室之時間，而上述資料於使用者上網連線時
    ，雅虎公司之機房電腦就會利用磁片紀錄，固定時間將磁片之紀錄利用電腦列印
    ，係機械性列印之連線紀錄，非為供述證據，故不屬傳聞證據，而具有證據能力
    。
  8.0000000000號行動電話通聯記錄一紙（見偵查卷第五七頁）：
    該行動電話通聯記錄為中華電信股份有限公司臺灣北區電信分公司台北南區營運
    處（下稱中華電信台北南區營運處）所出具，表示系爭行動電話號碼於九十年十
    二月一日至同年月五日之雙向通聯記錄，而上述資料於電話發（受）話時，電話
    公司之機房電腦就會利用磁片紀錄，固定時間將磁片之紀錄利用電腦列印，係機
    械性列印之通聯紀錄，非為供述證據，故不屬傳聞證據，而具有證據能力。
  9.中華電信台北南區營運處回函（見本院易緝字卷）：
    此為中華電信台北南區營運處所出具，表示市內電話之申辦人電話之帳寄地址，
    為被告以外之人於審判外之書面陳述，依刑事訴訟法第一百五十九條第一項之規
    定，屬傳聞證據，原則上不具證據能力，惟此係中華電信台北南區營運處內從事
    業務之人，依據申辦市內電話之人之申請，所為之業務上製作之紀錄文書，此為
    其通常業務過程不間斷、有規律而準確之記載，且大部分紀錄係完成於業務終了
    前後，無預見日後可能會被提供作為證據之偽造動機，可認為係刑事訴訟法第一
    百五十九條之四第二款之從事業務之人於業務上所製作之紀錄文書，具有證據能
    力。
  (二)茲依右開本院認定有證據能力之證據，認定事實如左：
  1.查被告甲○○於九十年十二月五日上午四時十分許因移動機車一部，為張豈銘所
    發現而報警處理之事實，為被告所是認，且有證人張豈銘、施宗源證述屬實。而
    車號ＵＸＱ─二九一號重型機車一部確實為謝黛華所有，停放在台北縣新店安泰
    路七巷巷口，而於九十年十二月五日上午三時三十分許失竊之事實，為證人謝黛
    華及謝蕙霜證述明確，並有前開車籍作業系統－查詢認可資料一紙附卷可稽。
  2.本件之爭點乃在於：(1)被告所移動之機車是否為謝黛華所有、車號ＵＸＱ─二九
    一號重型機車及(2)該車是否如被告所言，為友人「小方」託其代為停放，茲分述
    如下：
  (1)證人張豈銘於本院九十一年七月十一日調查時證稱：因為謝蕙霜本來停放在台北
    縣新店安泰路七巷巷口的機車，於九十年十二月五日三時三十分許不見了，所以
    我就根據謝蕙霜所描述之機車特徵來尋找，我在距離該機車停放地點二十公尺處
    ，看到被告騎乘一輛具有謝蕙霜所述機車特徵之機車，所以我就把他攔下來，攔
    下來之後，我有打電話去求證車牌號碼是否為謝蕙霜所失竊的機車，查證無誤後
    ，被告就說他只是向另外的朋友借騎一下，後來被告作勢要攻擊我，我就請我女
    朋友報警等語明確（見本院易字卷第四一頁至第四三頁）；又證人施宗源於本院
    九十一年十月二十四日調查時證稱：我到現場時，看到車子是停在路邊的機車格
    附近，是斜插在旁邊，與正常停放的機車不同，就好像是剛騎上去的，所以我才
    會認為就是這部機車，後來我也有問機車在哪裡，張豈銘就指著這部機車，而且
    我有試著摸該部機車的排氣管，發現排氣管是熱的，所以就帶回派出所等語屬實
    （同前卷第一二九、一三０頁）。而施宗源所帶回派出所之機車為車號ＵＸＱ─
    二九一號重型機車一部，且由謝黛華領回之事實，有前開贓物認領保管單一紙附
    卷可稽。足以證明，被告於案發當時確實騎乘謝黛華所有、車號ＵＸＱ─二九一
    號重型機車之事實。
  (2)被告復辯稱：我是要買東西下酒，才在便利超商巧遇小方，他託我幫他停放機車
    ，因為小方的女朋友小龍女在計程車上等候，我所說的小方就是乙○○云云。而
    證人乙○○於檢察官偵查中證述：我在網咖認識一個女孩綽號小雪，跟我約三點
    半在臺北縣新店市○○路、安泰街交叉路口的萊爾富便利商店見面再去唱歌，當
    時我坐計程車到該處，小雪騎乘車號ＵＸＱ─二九一號機車到現場，因為小雪停
    車沒有停好，妨礙行人出入，我剛好看見被告也在萊爾富，就請他幫我把車停好
    ，我跟小雪坐計程車到好樂迪去云云（見偵查卷第三六頁反面及第三七頁）。惟
    查：被告所稱乙○○之女友名為「小龍女」與乙○○所稱之「小雪」相異，二
    人之供述內容即有不同；且檢察官就證人乙○○所使用之行動電話號碼（00
    00000000號）及網址號碼（奇摩站、ｆｒｅｅ２３０５８），向中華電
    信台北南區營運處調閱其於九十年十二月一日至同年月五日之行動電話通聯記錄
    及向雅虎公司調閱其於九十年十二月五日上網連線資料，依據雅虎公司之回函資
    料以觀，發現乙○○於九十年十一月三十日一時三分四十四秒連線上網後，迄九
    十年十二月八日十四時十二分十三秒方再次連線上網，於同年十二月五日前後並
    無連線上網之記錄，再觀之中華電信台北南區營運處所回覆之行動電話通聯記錄
    及客戶資料，發現乙○○於九十年十二月四日十七時四十九分二十五秒、同年月
    五日九時四十四分、十三時八分四十五秒、十五時五十三分四十五秒之通聯對象
    （無論為發話方或對話方）均為00000000號市內電話，而該市內電話號
    碼經查為被告當時之配偶呂碧鳳所申設之電話，顯見乙○○於九十年十二月五日
    前後並無與「小雪」有任何之聯絡，足見乙○○所稱：在網路上認識「小雪」，
    而相約於九十年十二月五日三時三十分見面唱歌乙情，並非事實；況被告自警
    詢以至檢察官偵查中均稱：我與小方（指乙○○）於八十六年認識，只知道他的
    綽號叫小方，並不知真實姓名、年籍資料、聯絡方式，也不曾聯絡云云，然查前
    開通聯紀錄，顯示乙○○於案發前一日及當日均與被告當時之配偶呂碧鳳所申設
    之電話有多次通聯之情形，顯見被告所為上開供述均屬虛妄；綜上，足認乙○○
    所為上開證述係屬迴護被告之詞，不足採信。
  (三)綜上可知，被告確實有於九十年十二月五日凌晨三時三十分許，在台北縣新店安
    泰路七巷巷口竊取謝黛華所有、車號ＵＸＱ─二九一號機車得手，並予以騎乘之
    犯行，被告所為上開辯解，均屬事後卸責之詞，不足採信，故本件事證明確，被
    告之犯行堪以認定。
二、法律之適用
    查被告竊取機車一部之行為，核其所為，係犯刑法第三百二十條第一項之竊盜罪
    。又查被告於八十七年七月間因犯贓物案件，經本院判處有期徒刑四月，嗣經其
    提起上訴後，由臺灣高等法院駁回其上訴確定，並於八十八年一月十二日易科罰
    金執行完畢，此有臺灣高等法院被告全國前案紀錄表一份在卷可稽，其前受有期
    徒刑執行完畢，於五年以內再犯本件最重本刑為有期徒刑以上之罪，為累犯，應
    依刑法第四十七條之規定，加重其刑。爰審酌被告犯罪之目的、手段，及犯罪後
    態度不佳，毫無悔意等一切情狀，量處如主文所示之刑，並諭知易科罰金之折算
    標準。
據上論斷，應依刑事訴訟法第四百五十二條、第二百九十九條第一項前段，刑法第三
百二十條第一項、第四十七條、第四十一條第一項前段，罰金罰鍰提高標準條例第一
條前段、第二條，判決如主文。
本案經檢察官陳焜昇到庭執行職務。
中　　　華　　　民　　　國　　九十三　　年　　　七　　　月　　　八　　　日
                                      臺灣臺北地方法院刑事第九庭
                                          審判長法  官  葉建廷
                                                法  官  官信成
                                                法  官  林怡秀
右正本證明與原本無異。
如不服本判決，應於判決送達後十日內，向本院提出上訴狀。
                                                書記官  林義盛
中　　　華　　　民　　　國　　九十三　　年　　　七　　　月　　　九　　　日
附錄本案論罪科刑法條全文：
中華民國刑法第三百二十條
（普通竊盜罪、竊佔罪）
意圖為自己或第三人不法之所有，而竊取他人之動產者，為竊盜罪，處五年以下有期
徒刑、拘役或五百元以下罰金。
意圖為自己或第三人不法之利益，而竊佔他人之不動產者，依前項之規定處斷。
前二項之未遂犯罰之。
